【裁判字號】    89,易,10
【裁判日期】    890320
【裁判案由】    毒品危害防制條例
【裁判全文】
臺灣嘉義地方法院刑事判決                            八十九年度易字第一０號
    公  訴  人  臺灣嘉義地方法院檢察署檢察官
    被      告  甲○○
右列被告因違反麻醉藥品管理條例案件，經檢察官提起公訴（八十八年度偵緝字第三
一一號、八十八年度偵字第七八六三號），本院判決如左：
    主  文
甲○○連續施用第二級毒品，累犯，處有期徒刑捌月。扣案之安非他命淨重伍點柒柒
公克、分裝管壹支、玻璃吸食器壹個、吸管吸食器壹支、註明 MA(+)之夾鏈袋壹個均
沒收銷毀之；扣案未註明MA(+)之夾鏈袋肆拾參個均沒收。
    事  實
一、甲○○曾有多次違反麻醉藥品管理條例前科，最近一次於民國（下同）八十六年
    間，因違反麻醉藥品管理條例案件，經臺灣高等法院台南分院判處有期徒刑八月
    確定，八十七年六月二十九日執行完畢，仍不知悔改，又於八十六年間因施用毒
    品違反麻醉藥品管理條例案件，經本院裁定送觀察、勒戒後，認無繼續施用毒品
    傾向，經本院於八十七年十二月九日以八十六年度訴字第八九四號刑事判決判處
    免刑確定。復於八十八年間因施用毒品案件，經本院裁定送觀察、勒戒後，復認
    無繼續施用毒品傾向，經臺灣嘉義地方法院檢察署檢官於八十八年八月二十日以
    八十八年度偵緝字第二一一號為不起訴處分確定在案。竟又於基於概括之犯意，
    自八十八年八月底某日某時許起至同年十一月二十九日某時許止，先後在其嘉義
    縣中埔鄉同仁村一鄰同仁十八號之十一住處，施用第二級毒品安非他命多次。為
    警分別於八十八年八月三十一日在上開住處查獲第二級毒品安非他命五小包（毛
    重七‧五公克）、吸管三支、玻璃吸食煙斗一個、空夾鏈袋二包共一百五十一個
    （上開物品均未扣於本案）及於八十八年十一月二十九日上午九時許在嘉義市○
    ○路與德福街口，在甲○○所有之ＥＧ─五八０一號自小客車查獲第二級毒品安
    非他命七小包，淨重五點七七公克、有第二級毒品安非他命殘留之分裝管一支、
    玻璃吸食器一個、吸管吸食器一支、註明MA(＋)之夾鏈袋一個及甲○○所有供其
    施用毒品犯罪所用無第二級毒品安非他命殘留之之夾鏈袋四十三個。經嘉義地方
    法院檢察署檢察官向本院聲請裁定令入戒治處所施以強制戒治一年。
二、案經嘉義市警察局移送臺灣嘉義地方法院檢察署檢察官偵查起訴，
    理  由
一、訊據被告甲○○對於右揭犯罪事實坦承不諱，經將被告於八十八年十一月二十九
    日上午九時許為警查獲後所採得之尿液，送交嘉義市衛生局以免疫學分析法、Ｔ
    ＸＩ—ＬＡＢ法檢驗結果，確呈甲基安非他命陽性反應，此有嘉義市衛生局尿水
    中麻醉藥品委託檢驗報告書、代號與真實姓名對照表各一份附於偵查卷（八十八
    年度偵字第七八六三號卷第二一頁、第二二頁）可稽，此外，並有第二級毒品安
    非他命淨重五‧七七公、有第二級毒品安非他命殘留之分裝管一支、玻璃吸食器
    一個、吸管吸食器一支、註明MA(＋)之夾鏈袋一個及無第二級毒品安非他命殘留
    之之夾鏈袋四十三個扣案可資佐證，事證明確，被告連續施用第二級毒品安非他
    命之犯行，應堪認定。
二、按犯毒品危害防制條例第十條之罪，經送勒戒處所觀察、勒戒後，認無繼續施用
    毒品之傾向，由檢察官為不起訴之處分或由少年法庭為不付審理之裁定後，五年
    內再犯第十條之罪，經觀察、勒戒後，認有繼續施用毒品之傾向或三犯以上者，
    不適用前項之規定，但應由檢察官聲請法院或由少年法庭裁定先令入戒治處所施
    以強制戒治，毒品危害防制條例第二十條第二項、第三項分別定有明文。
三、次查：被告曾於八十六年間因施用毒品違反麻醉藥品管理條例案件，經本院裁定
    送觀察、勒戒後，認無繼續施用毒品傾向，經本院於八十七年十二月九日以八十
    六年度訴字第八九四號刑事判決判處免刑確定。復於八十八年間因施用毒品案件
    ，經本院裁定送觀察、勒戒後，復認無繼續施用毒品傾向，經臺灣嘉義地方法院
    檢察署檢官於八十八年八月二十日以八十八年度偵緝字第二一一號為不起訴處分
    確定在案，此有臺灣高等法院被告全國前案紀錄表、本院八十六年度訴字第八九
    四號刑事判決、臺灣嘉義地方法院檢察署八十八年度偵緝字第二一一號不起訴處
    分書各一份附於本院卷（第三二頁）及臺灣嘉義地方法院檢察署刑案資料查註紀
    錄表一份附於偵查卷可稽。被告又於上開時、地，連續施用第二級毒品安非他命
    多次，復經本院裁定被告令入戒治處所施以強制戒治一年，此有本院八十八年度
    毒聲字第一六六七號裁定一份附於本院卷（第三三頁）可按，是被告前因施用毒
    品案件，先後經本院判處免刑及臺灣嘉義地方法院檢察署檢察官為不起訴之處分
    後，第三次再犯第十條第二項之施用第二級毒品罪，並經強制戒治等事實，均堪
    認定。
四、核被告所為，係犯毒品危害防制條例第十條第二項之施用第二級毒品罪。被告非
    法持有第二級毒品之低度行為，應為其非法施用第二級毒品之高度行為所吸收，
    而不另論罪。其於上開時、地，先後多次施用第二級毒品安非他命之犯行間，時
    間緊接，犯罪構成要件相同，顯係基於概括犯意反覆為之，為連續犯，應依刑法
    第五十六條規定，以一罪論並加重其刑。又被告曾有多次違反麻醉藥品管理條例
    前科，最近一次於八十六年間，因違反麻醉藥品管理條例案件，經臺灣高等法院
    台南分院判處有期徒刑八月確定，八十七年六月二十九日執行完畢，此有臺灣高
    等法院被告全國前案紀錄表一份附於本院卷及臺灣嘉義地方法院檢察署刑案資料
    查註紀錄表一份附於偵查卷足憑，其於有期徒刑執行完畢後，五年以內再犯本件
    有期徒刑以上之罪，為累犯，應依刑法第四十七條規定，加重其刑，並依刑法第
    七十條規定，遞加重之。爰審酌被告犯罪之動機、目的、手段、於上開時、地先
    後施用第二級毒品多次、所生危害及坦承不諱，犯後態度頗知悔改等一切情狀，
    量處如主文所示之刑。
五、扣案結晶物七包、分裝管一支、玻璃吸食器一個、吸管吸食器一支、夾鏈袋四十
    四個，經送往法務部調查局檢驗結果，扣案之結晶物係第二級毒品安非他命，淨
    重五‧七七公克；分裝管一支、玻璃吸食器一個、吸管吸食器一支及註明 MA(+)
    之夾鏈袋一個，均有第二級毒品安非他命殘留；未註明 MA(+)之夾鏈袋四十三個
    則均無毒品反應，此有法務部調查局00000000號檢驗通知書一份在卷可
    按（本院卷第一三頁），是扣案之第二級毒品安非他命五‧七七公克係屬查獲之
    毒品，而殘留之第二級毒品安非他命因已無法與扣案之分裝管一支、玻璃吸食器
    一個、吸管吸食器一支及註明MA(+)之夾鏈袋一個分離，應全部視為查獲之毒品
    ，均應依毒品危害防制條例第十八條第一項規定，均予諭知沒收銷燬之；扣案未
    註明 MA(+)之夾鏈袋四十三個，經送鑑定結果雖無毒品反應，然均係被告所有盛
    裝第二級毒品安非他命施用所用之物，均應依刑法第三十八條第一項第二款規定
    ，予以宣告沒收。
據上論斷，應依刑事訴訟法第二百九十九條第一項但書，毒品危害防制條例第十條第
二項、第二十條第三項、第十八條第一項，刑法第十一條前段、第五十六條、第四十
七條、第三十八條第一項第二款，判決如主文。
本案經檢察官林世芬到庭執行職務。
中      華      民      國    八十九    年      三      月     二十     日
                              臺灣嘉義地方法院刑事第一庭
                                          法  官  吳  麗  英
右正本證明與原本無異。
如不服本判決，應於判決送達後十日內向本院提出上訴狀( 應附繕本 )。
中      華      民      國    八十九    年      三      月     二十     日
                                          書記官  李  子  英
附錄本案論罪科刑法條：
毒品危害防制條例第十條第二項：施用第二級毒品者，處三年以下有期徒刑。
毒品危害防制條例第二十條：犯第十條之罪者，檢察官或少年法庭應先將被告或少年
                          送勒戒處所觀察、勒戒，其期間不得逾一月。
                          經觀察、勒戒後，無繼續施用毒品傾向者，應由檢察官
                          為不起訴之處分或由少年法庭為不付審理之裁定；有繼
                          續施用毒品之傾向者，由檢察官聲請法院或由少年法庭
                          裁定令入戒治處所施以強制戒治，其期間為一年。但自
                          首者，得以保護管束代之。
                          依前項規定為不起訴處分或不復審理之裁定後，五年內
                          再犯第十條之罪，經觀察、勒戒後，認有繼續施用毒品
                          之傾向或三犯以上者，不適用前項之規定。但應由檢察
                          官聲請法院或由少年法庭裁定先令入戒治處所施以強制
                          戒治。

司法院資訊處製作；財團法人民間司法改革基金會備份。
